es: Bricolaje > Materiales de construcción > Artículos para puertas > Cerraduras eléctricas: Cerraduras de cerrojo; Cerraduras de pestillo
el: Υλικά κατασκευών > Οικοδομικά υλικά > Εξοπλισμός πόρτας > Συρτοδόχοι πόρτας: Πλάκες υποδοχής μανδάλων; Πλάκες υποδοχής κλειδώματος
sk-SK: Náradie > Stavebné materiály > Kovanie dverí > Dverové zámky: Zápustné zámky; Západkové zámky
th: ฮาร์ดแวร์ > วัสดุก่อสร้าง > ฮาร์ดแวร์สำหรับประตู > ร่องกลอนประตู: ร่องกุญแจลิ้นตาย; สลักกลอน
ru: Оборудование и технические изделия > Строительные изделия > Дверная фурнитура > Ответные планки: Ответные планки для ригельных замков; Ответные планки для защелок
pt-PT: Equipamento > Materiais de construção > Equipamento de portas > Fechaduras: Fechaduras de lingueta; Fechaduras de trava
zh-TW: 硬體 > 建材 > 門用五金 > 門扣: 門鎖板; 門閂
ko: 철물 > 건축 자재 > 문 철물 부속품 > 도어 스트라이크: 데드볼트 스트라이크; 래치 스트라이크
hr-HR: Željezarija > Građevinski materijali > Metalni dijelovi za vrata > Prihvatnici za brave: Prihvatnici za brave sa zasunom; Prihvatnici za zasune
fi: Rakentaminen > Rakennusmateriaalit > Oven metalliosat > Lukkorungot: Turvalukkorungot; Salparungot
zh-CN: 五金/硬件 > 建材 > 门用五金 > 阴极锁/阳极锁: 门闩阴极锁/阳极锁; 闩锁阴极锁/阳极锁
it: Articoli di ferramenta > Materiali da costruzione > Componenti per porte > Serrature: Colpi chiavistello senza scatto; Colpi di chiavistello
nl: Bouwmaterialen > Afbouwmaterialen > Deurbeslag > Deurplaten: Nachtslotplaten; Sluitplaten
hu: Hardver > Építőanyagok > Ajtóhardver > Ajtóütközők: Biztonságiretesz-ütközők; Reteszütközők
tr: Hırdavat > Yapı Malzemeleri > Kapı Hırdavatları > Kapı Kilitleri: Sürgülü Kilitler; Mandallı Kilitler
pl: Sprzęt > Materiały budowlane > Wyposażenie do drzwi > Zaczepy do drzwi: Zaczepy do zamknięć ryglowych; Zaczepy do zatrzasków
da: Isenkram > Byggematerialer > Dørtilbehør > Slutblik: Boltblik; Låseblik
vi: Phần cứng > Vật liệu xây dựng > Đồ kim loại cho cửa > Chốt cửa: Chốt chết; Chốt gài
de: Heimwerkerbedarf > Baumaterialien > Türbeschläge & -klingeln > Schlossfallen: Riegelbeschläge; Klinkenbeschläge
bg-BG: Железария > Строителни материали > Обков за врати > Насрещници за врати: Насрещници за резета; Насрещници за брава
ro-RO: Feronerie > Materiale de construcții > Feronerie pentru uși > Pene pentru deschizătoare de uși: Pene pentru opritoare; Pene pentru zăvoare cu arc
nb: Maskinvare > Bygningsmaterialer > Maskinvare for dører > Dørbeskyttere: Låsefallebeskyttere; Dørlåsbeskyttere
ja: DIY用品 > 建築材料 > ドア用品・取付金具 > ドアストライク: デッドボルトストライク; ラッチストライク
cs: Kutilství a řemeslo > Stavební materiály > Kování dveří > Zamykání dveří: Západky; Zástrče
sv: Metallprodukter > Byggnadsmaterial > Dörrtillbehör > Slutbleck: Säkerhetsslutbleck; Spärrslutbleck
en: Hardware > Building Materials > Door Hardware > Door Strikes: Deadbolt Strikes; Latch Strikes
lt-LT: Techninė įranga > Statybinės medžiagos > Durų furnitūra > Durų priešspyniai: Priešspyniai rakinimo skląsčiams; Priešspyniai liežuvėliams
fr: Quincaillerie > Matériaux de construction > Quincaillerie pour portes > Gâches électriques: Gâches à verrou; Gâches de verrouillage
pt-BR: Ferragens > Materiais de construção > Acessórios para portas > Desarmadores elétricos: Fechaduras de segurança; Fechaduras de trava
sl-SI: Gradbena oprema > Gradbeni materiali > Okovje za vrata > Zapahi za vrata: Zaporne pločevine; Zaskočniki